臺灣高等法院臺中分院刑事判決
111年度上訴字第998號
上  訴  人  
即  被  告  李家恭


上列上訴人即被告因偽造文書案件，不服臺灣苗栗地方法院110
年度訴字第440號中華民國111年2月17日第一審判決（起訴案號
：臺灣苗栗地方檢察署109年度偵字第6049號），提起上訴，本
院判決如下：
    主  文
原判決撤銷。
丙○○犯如附表三編號1至3「論罪科刑」欄所示之罪，各處如附表
三編號1至3「論罪科刑」欄所示之刑。應執行有期徒刑壹年，如
易科罰金，以新臺幣壹仟元折算壹日。
未扣案如附表二編號1至5所示之偽造署名伍枚均沒收。
　　犯罪事實
一、丙○○與甲○○前為夫妻關係，並育有一子李育任（民國91年8
    月出生），二人屬家庭暴力防治法第3條第1款所定之家庭成
    員關係。丙○○明知未獲甲○○之同意或授權，竟趁平時代為保
    管甲○○之印鑑章之機會，基於行使偽造私文書及使公務員登
    載不實之犯意，於出售如附表一編號1至3所示之土地應有部
    分時，先接續於如附表一編號1、2所示「申請甲○○印鑑證明
    之時間」，在苗栗○○○○○○○○○，佯以甲○○出差為由，而偽造
    甲○○之署名於「申請印鑑證明委任書」，並盜蓋甲○○之印鑑
    章於該委任書上，以示甲○○委任丙○○代為申請印鑑證明書，
    進而持之向該戶政事務所申請甲○○之印鑑證明書而行使之，
    致該戶政事務所不知情之承辦人於形式審查後，核發甲○○之
    印鑑證明書予丙○○，足生損害於甲○○及戶政機關對核發甲○○
    印鑑證明書管理之正確性；丙○○再於附表一編號1所示「申
    請李育任印鑑證明之時間」，在苗栗○○○○○○○○○，佯以甲○○
    出差為由，而偽造甲○○之署名於「配偶（共同監護人）單獨
    申辦同意書」，並盜蓋甲○○之印鑑章於同意書上，以示甲○○
    同意由丙○○單獨以李育任之法定代理人身分代李育任申請印
    鑑證明書，再連同其以李育任法定代理人身分申請李育任之
    印鑑證明書之申請書，持以向苗栗○○○○○○○○○申請李育任之
    印鑑證明書而行使之，致不知情之該管戶政事務所承辦人於
    形式審查後，核發李育任之印鑑證明書予丙○○，足生損害於
    戶政機關對核發李育任印鑑證明書管理之正確性。丙○○於取
    得上開李育任及甲○○之印鑑證明書後，即利用不知情而受其
    委任辦理如附表一編號1至3所示地號土地移轉登記程序之地
    政士李安祺（事務所設於苗栗縣○○鄉○○村00鄰○○路00號），
    於附表一編號1至3所示地號土地向苗栗縣銅鑼地政事務所申
    請移轉登記前某時，在地政士事務所製作各土地所有權買賣
    移轉契約書（下稱買賣契約書）時，於出賣人之法定代理人
    欄除載有丙○○外，並接續盜蓋甲○○之印鑑章於各該買賣契約
    書上；另製作土地登記申請書於義務人李育任之法定代理人
    欄除載以丙○○外，並接續盜蓋甲○○之印鑑章於土地登記申請
    書上，以示甲○○亦同意李育任與買受人為該買賣契約及同意
    李育任履行出賣人之義務將各該土地移轉登記予買受人。受
    任之地政士就如附表一編號1至3所示地號土地製作完成買賣
    契約書及土地登記申請書後，即連同丙○○所交付辦理土地移
    轉登記必要之文件，於104年10月2日下午2時18分許（各申
    請登記之時間詳附表編號1至3所示申請移轉登記之時間），
    持以向苗栗縣銅鑼地政事務所申請如附表一編號1至3所示地
    號土地應有部分移轉登記，致該地政事務所不知情之業務承
    辦人員於形式審核後，將如附表編號1至3所示地號土地應有
    部分由李育任出賣予各買受人事由登載於土地登記簿上，而
    完成各該土地應有部分之移轉登記，足生損害於甲○○本於李
    育任之法定代理人身分，就李育任為該買賣法律行為是否同
    意之權限及地政事務所審核土地移轉登記管理之正確性。
二、丙○○明知未獲甲○○之同意或授權，竟趁平時代為保管甲○○之
    印鑑章之機會，基於行使偽造私文書及使公務員登載不實之
    犯意，為出售如附表一編號4所示之地號土地應有部分時，
    先於附表一編號4所示「申請李育任印鑑證明之時間」，在
    苗栗○○○○○○○○○，佯以甲○○出差為由，而偽造甲○○之署名於
    「配偶（共同監護人）單獨申辦同意書」，並盜蓋甲○○之印
    鑑章於同意書上，以示甲○○同意由丙○○單獨以李育任之法定
    代理人身分代李育任申請印鑑證明書，再連同其以李育任法
    定代理人身分申請李育任之印鑑證明書之申請書，持以向苗
    栗○○○○○○○○○申請李育任之印鑑證明書而行使之，致不知情
    之該管戶政事務承辦人於形式審查後，核發李育任之印鑑證
    明書予丙○○，足生損害於甲○○及戶政機關對核發李育任印鑑
    證明書管理之正確性；丙○○再於附表一編號4所示「申請甲○
    ○印鑑證明之時間」，在苗栗○○○○○○○○○，佯以甲○○出差為由
    ，而偽造甲○○之署名於「印鑑證明委任書」，並盜蓋甲○○之
    印鑑章於該委任書上，以示甲○○委任丙○○代為申請印鑑證明
    書，進而持之向該戶政事務所申請甲○○之印鑑證明書而行使
    之，致該戶政事務所不知情之承辦人於形式審查後，核發甲
    ○○之印鑑證明書予丙○○，足生損害於甲○○及戶政機關對核發
    甲○○印鑑證明書管理之正確性。丙○○於取得上開李育任及甲
    ○○之印鑑證明書後，即利用不知情而受其委任辦理如附表一
    編號4所示地號土地移轉登記程序之地政士詹珮彤（事務所
    設於苗栗縣○○鎮○○路000號），於如附表一編號4所示地號土
    地向地政事務所申請移轉登記前某時，在地政士事務所製作
    土地所有權買賣移轉契約書時，於出賣人之法定代理人欄除
    載有丙○○外，並接續盜蓋甲○○之印鑑章於該買賣契約書上；
    另製作土地登記申請書於義務人李育任之法定代理人欄除載
    以丙○○外，並接續盜蓋甲○○之印鑑章於土地登記申請書上，
    以示甲○○亦同意李育任與買受人為該買賣契約及同意李育任
    履行出賣人之義務將該土地應有部分移轉登記予買受人。受
    任之地政士就如附表一編號4所示地號土地製作完成買賣契
    約書及土地登記申請書後，即連同丙○○所交付辦理移轉登記
    必要之文件，於108年10月22日上午10時34分許，持以向苗
    栗縣竹南地政事務所申請如附表一編號4所示地號土地移轉
    登記，致該地政事務所不知情之業務承辦人員於形式審核後
    ，將如附表編號4所示地號土地應有部分由李育任出賣予買
    受人事由登載於土地登記簿上，而完成土地應有部分之移轉
    登記，足生損害於甲○○本於李育任之法定代理人身分，就李
    育任為該買賣法律行為是否同意之權限及地政事務所審核土
    地移轉登記管理之正確性。
三、丙○○明知未獲甲○○之同意或授權，竟趁平時代為保管甲○○之
    印鑑章之機會，基於行使偽造私文書及使公務員登載不實之
    犯意，為出售如附表一編號5所示之地號土地，丙○○乃於取
    得上開108年9月4日所核發之李育任印鑑證明及上開同年月6
    日所核發之甲○○之印鑑證明書（詳犯罪事實欄二所述）後，
    即利用不知情而受其委任辦理如附表一編號5所示地號土地
    移轉登記程序之地政士李安祺（事務所設於苗栗縣○○鄉○○村
    00鄰○○路00號），於如附表一編號5所示地號土地向地政事
    務所申請移轉登記前某時，在地政士事務所製作該土地所有
    權買賣移轉契約書（下稱買賣契約書）時，於出賣人之法定
    代理人欄除載有丙○○外，並接續盜蓋甲○○之印鑑章於該買賣
    契約書上；再於所製作之土地登記申請書上義務人李育任之
    法定代理人欄除載以丙○○外，並接續盜蓋甲○○之印鑑章於土
    地登記申請書上，以示甲○○亦同意李育任與買受人為該買賣
    契約及同意李育任履行出賣人之義務將該土地之應有部分移
    轉登記予買受人。受任之地政士就如附表一編號5所示地號
    土地製作完成買賣契約書及土地登記申請書後，即連同丙○○
    所交付辦理移轉登記必要之文件，於108年10月30日上午9時
    32分許，持以向苗栗縣銅鑼地政事務所申請如附表一編號5
    所示地號土地移轉登記，致該地政事務所不知情之業務承辦
    人員於形式審核後，將如附表編號5所示地號土地應有部分
    由李育任出賣予買受人事由登載於土地登記簿上，而完成移
    轉登記，足生損害於甲○○本於李育任之法定代理人身分，就
    李育任為該買賣法律行為是否同意之權限及地政事務所審核
    土地移轉登記管理之正確性。
四、嗣經甲○○調取李育任財產資料發現李育任名下各該地號土地
    業已移轉登記予他人，並向戶政事務所調取丙○○申請印鑑證
    明檢附之文書，始悉上情。
五、案經甲○○訴由苗栗縣警察局竹南分局報請臺灣苗栗地方檢察
    署檢察官偵查起訴。
    理  由
壹、關於證據能力部分：
　　檢察官、上訴人即被告丙○○（下稱被告）於本院進行準備程
    序時，對於本案下述具傳聞性質之證據資料，均同意具有證
    據能力，本院審酌上開供述證據作成時之情況，證據之取得
    過程，無不當取供及證明力明顯過低之瑕疵，且與待證事實
    具有關連性，足認為得為本案之證據，依刑事訴訟法第159
    條之5第1項之規定，有證據能力；且本案所引用之非供述證
    據，亦屬合法取得，本院審酌該等證據作成及取得之程序均
    無違法之處，依法均可作為認定犯罪事實之證據。
貳、實體部分：
一、訊據被告對於上開犯罪事實於警詢、偵訊、原審及本院準備
    程序與審理時均坦承不諱（見109年度偵字第6049號卷〈下稱
    偵卷〉第15至23頁、第324頁、第355至356頁、第435至436頁
    ；原審卷第74頁、128頁；本院卷第46頁、第72至75頁），
    核與證人即告訴人甲○○於警詢及偵訊、證人李育任於警詢及
    偵訊證述之情節相符（見偵卷第27至33頁、第39至43頁），
    並有土地登記第二類謄本、配偶(共同監護人)單獨申辦同意
    書、全國財產稅總歸戶查詢清單、苗栗縣銅鑼地政事務所11
    0年1月4日銅地一字第1100000011號函附相關土地買賣資料
    、苗栗縣竹南地政事務所110年1月5日南地所一字第1100000
    026號函附相關土地買賣資料、印鑑證明、苗栗○○○○○○○○○11
    0年8月20日苗後戶字第1100001421號函附相關辦理印鑑證明
    資料、苗栗縣○○鄉○○○○○000○0○00○○縣○鄉○○○0000000000號
    函附相關辦理印鑑證明資料等件在卷可稽（見偵卷第47至69
    頁、第91至317頁、第361至363頁、第367至383頁），足認
    被告上開任意性之自白核與事實相符，並有上開證據足資佐
    證，自堪信為真實。本案事證已臻明確，被告上開行使偽造
    私文書、使公務員登載不實犯行堪予認定，應依法予以論罪
    科刑。
二、論罪部分：
　㈠被告行為後，刑法第214條雖於108年12月25日公布修正，於
    同年月27日施行，惟該次修正僅將前開之罪之罰金法定刑修
    正為「1萬5千元以下罰金」，與修正前罰金之法定刑「5百
    元以下罰金」，依刑法施行法第1條之1第2項前段規定就所
    定數額提高為30倍之法定罰金刑，並無差異，是前開之罪之
    法定刑度修正前、後，實質上確無不同，自不生新舊法比較
    之問題，應逕適用裁判時法。
　㈡家庭暴力防治法所稱家庭暴力，係指家庭成員間實施身體、
    精神或經濟上之騷擾、控制、脅迫或其他不法侵害之行為；
    而家庭暴力罪，則謂家庭成員間故意實施家庭暴力行為而成
    立其他法律所規定之犯罪，家庭暴力防治法第2條第1款、第
    2款分別定有明文。查被告與告訴人於案發時為配偶關係，
    其等間自具有家庭暴力防治法第3條第1款所列之家庭成員關
    係，而被告對告訴人為上開犯行，亦屬家庭成員間實施經濟
    上不法侵害之行為，且構成刑法上之行使偽造私文書罪，核
    屬家庭暴力防治法第2條第2款所稱之家庭暴力罪，然因家庭
    暴力防治法並無罰則規定，故仍應依刑法規定論處。
　㈢核被告就犯罪事實欄一、二、三部分所為，均係犯刑法第216
    條、第210條行使偽造私文書罪、同法第214條使公務員登載
    不實罪。被告所為之偽造「甲○○」署名、盜蓋「甲○○」印文
    之行為，均屬偽造私文書之階段行為；而偽造私文書之低度
    行為，應為後續行使之高度行為所吸收，均不另論罪。
　㈣刑法上一行為而觸犯數罪名之想像競合犯存在之目的，在於
    避免對於同一不法要素予以過度評價，其所謂「同一行為」
    係指所實行者為完全或局部同一之行為而言。因此刑法修正
    刪除牽連犯之規定後，於修正前原認屬於方法目的或原因結
    果之不同犯罪，其間果有實行之行為完全或局部同一之情形
    ，應得依想像競合犯論擬（最高法院97年度台上字第3494號
    判決意旨參照）。查：⒈被告所為上開犯罪事實欄二、三所
    示犯行之目的係為分別將如附表一編號4、5所示之地號土地
    移轉登記予買受人，所為行使偽造私文書、使公務員登載不
    實等犯行間具有局部同一之情形，揆諸前揭說明，應依想像
    競合犯之規定，均依刑法第55條前段規定從一重論以行使偽
    造私文書罪處斷。⒉被告所為上開犯罪事實欄一所示犯行之
    目的係為將如附表一編號1至3所示之地號土地同時移轉登記
    予買受人，雖系爭3筆土地之買受人不同，惟被告係委由不
    知情之地政士李安祺同時將該盜蓋甲○○印鑑章之買賣契約書
    、土地登記申請書及檢附李育任、甲○○之印鑑證明書等持以
    向苗栗縣銅鑼地政事務所行使，以申請如附表一編號1至3所
    示土地移轉登記，且其所生損害於甲○○及戶政機關對核發甲
    ○○與李育任印鑑證明書管理之正確性暨甲○○本於李育任之法
    定代理人身分，就李育任為該買賣法律行為是否同意之權限
    及地政事務所審核土地移轉登記管理之正確性均相同，再其
    所實行行使偽造私文書、使公務員登載不實等犯行間具有局
    部同一之情形，揆諸前揭說明，就其犯罪事實欄一所示上開
    犯行應依想像競合犯規定，依刑法第55條前段規定從一重論
    以行使偽造私文書罪處斷。
　㈤被告所犯上開3罪，犯意各別、行為互殊，應予以分論併罰。
　㈥被告利用不知情之地政士而為上開犯行，均應論以間接正犯
    。
三、撤銷原判決之理由：
　　原審審理結果，以被告上開行使偽造私文書、使公務員登載
     不實等犯行事證明確，予以論罪科刑，固非無見。惟查：
　㈠被告係為將如附表一編號1至3所示之地號土地移轉登記予買
    受人而為犯罪事實欄一所示犯行，雖系爭3筆土地之買受人
    不同，惟被告係委由不知情之地政士李安祺於104年10月2日
    14時將該盜蓋甲○○印鑑章之買賣契約書、土地登記申請書及
    檢附李育任、甲○○之印鑑證明書等持以向苗栗縣銅鑼地政事
    務所同時行使，以申請如附表一編號1至3所示土地移轉登記
    ，該地政事務所亦於同一（12）日完成該3筆土地之移轉登
    記，且其所生損害於甲○○、戶政機關對核發甲○○與李育任印
    鑑證明書管理之正確性及甲○○本於李育任之法定代理人身分
    ，就李育任為該買賣法律行為是否同意之權限暨地政事務所
    審核土地移轉登記管理之正確性均相同，且其所實行行使偽
    造私文書、使公務員登載不實等犯行間具有局部同一之情形
    ，是以其犯罪事實欄一所示上開犯行應依想像競合犯之規定
    ，依刑法第55條前段之規定從一重論以行使偽造私文書罪處
    斷，是以原審就被告所為上開犯罪事實欄一所示犯行論以3
    罪，尚有未洽。
　㈡被告於原審判決後已與告訴人甲○○調解成立，此有本院111年
    度刑上移調字第176號調解筆錄1份在卷可稽（見本院卷第85
    至86頁），原審未及審酌及此，致量刑未臻妥適，亦有未洽
    。　　
　㈢原判決就所定應執行刑因已失所依附，應一併予以撤銷。
四、關於上訴理由之審酌：　 　 
　㈠被告上訴意旨略以：被告犯後已深知悔悟，惟於原審未與包
    廼華達成和解，現已與甲○○達成初步共識，希望能達成和解
    ，原判決量刑過重，請從輕量刑等語。 
　㈡本院查：
　　被告於原審判決後已與告訴人甲○○調解成立，並於調解成立
    時當場給付調解金額完畢，告訴人甲○○並同意本院對被告從
    輕量刑，此有本院111年度刑上移調字第176號調解筆錄1份
    在卷可稽（見本院卷第85至86頁），原審未及審酌及此，致
    量刑未臻妥適，尚有未洽，是以被告上訴為有理由；又原審
    就被告所為上開犯罪事實欄一所示犯行論以3罪，亦有未洽
    ，被告上訴雖未指摘及此，惟原判決就此部分既有未洽之處
    ，自應由本院將原判決此部分予以撤銷改判；再原判決所定
    應執行刑因而失所依附，應一併予以撤銷。
五、自為判決之科刑及審酌之理由：
　㈠爰審酌被告與告訴人甲○○前共同為李育任之法定代理人，其
    明知未獲告訴人甲○○之同意或授權，竟為圖一己之私利，偽
    造前開私文書請領李育任及告訴人甲○○之印鑑證明後，進而
    以上開方式偽造買賣契約書及土地登記申請書，將李育任所
    有如附表一編號1至5所示地號土地應有部分移轉至買受人名
    下，足生損害於告訴人甲○○、戶政機關對核發李育任及告訴
    人甲○○印鑑證明書管理之正確性暨地政事務所審核土地移轉
    登記管理之正確性，並考量其犯後坦認犯行，並於原審判決
    後已與告訴人甲○○調解成立，並於調解成立時當場給付調解
    金額完畢，告訴人甲○○並同意本院對被告從輕量刑，此有本
    院111年度刑上移調字第176號調解筆錄1份在卷可稽（見本
    院卷第85至86頁），復衡酌其素行、犯罪之動機、手段及所
    造成之損害，其於原審審理時自陳之智識程度、家庭生活經
    濟狀況(見原審卷第129至130頁)等一切情狀，分別量處如主
    文欄第二項所示之刑，並均諭知易科罰金之折算標準。再審
    酌被告所犯均係行使偽造私文書罪，侵害之法益相同，及其
    犯罪之時間，且被告透過各罪所顯示之人格面亦無不同，並
    考量刑罰邊際效應隨刑期而遞減、行為人所生痛苦程度隨刑
    期而遞增之情形及行為人復歸社會之可能性等情，對被告所
    犯各罪為整體之非難評價後，定其應執行之刑如主文欄第二
    項所示，並諭知易科罰金之折算標準。
　㈡告訴人包廼華雖於調解筆錄表示同意本院對被告為緩刑之宣
    告，此有本院111年度刑上移調字第176號調解筆錄1份在卷
    可稽（見本院卷第85至86頁），惟被告前即因違反家庭暴力
    防治法之偽造文書等案件，經本院110年度上訴字第1171號
    判決判處應執行有期徒刑1年4月，緩刑5年，並應分期給付
    包廼華547萬5,000元及提供80小時之義務勞務，緩刑期間付
    保護管束確定，是以本案被告顯不符合刑法第74條第1項所
    示得宣告緩刑之要件，本院自無從再為被告緩刑之宣告，附
    此敘明。  𣅝
六、關於沒收部分：
　㈠沒收新制係參考外國立法例，為契合沒收之法律本質，認沒
    收為刑法所定刑罰及保安處分以外之法律效果，具有獨立性
    ，而非刑罰（從刑），已明定沒收為獨立之法律效果，在修
    正刑法第五章之一以專章規範，故判決主文內諭知沒收，已
    毋庸於各罪項下分別宣告沒收，亦可另立一項合併為相關沒
    收宣告之諭知，使判決主文更簡明易懂，增進人民對司法之
    瞭解與信賴（最高法院106年度台上字第386號、108年度台
    上字第1611號判決意旨參照）。
　㈡偽造之印章、印文或署押，不問屬於犯人與否，沒收之，刑
    法第219條定有明文。如附表二編號1至5所示之偽造「甲○○
    」署名，均為偽造之署押，不問屬於被告與否，均應宣告沒
    收。至於上開偽造之私文書，均業經被告交付行使，即非屬
    被告所有之物，又非違禁物或法院應義務沒收之物，爰均不
    予宣告沒收。此外，盜用他人真印章所蓋之印文，並非偽造
    印章之印文，不在刑法第219條所定必須沒收之列（最高法
    院48年台上字第113號判決意旨參照），故被告於上開私文
    書盜蓋告訴人甲○○真正印章產生之印文，自均無從宣告沒收
    ，附此述明。
據上論結，應依刑事訴訟法第369條第1項前段、第364條、第299
條第1項前段，判決如主文。
本案經檢察官石東超提起公訴，檢察官乙○○到庭執行職務。
中　　華　　民　　國　　111 　年　　7 　　月　　26　　日
              刑事第二庭　  審判長法　官　何志通
                                  法　官　吳進發
                                  法　官　石馨文
以上正本證明與原本無異。
如不服本判決應於收受送達後二十日內向本院提出上訴書狀，其
未敘述上訴理由者，並得於提起上訴後二十日內向本院補提理由
書（均須按他造當事人之人數附繕本）「切勿逕送上級法院」。
因疫情而遲誤不變期間，得向法院聲請回復原狀。
                                  書記官  陳儷文 
中　　華　　民　　國　　111 　年　　7 　　月　　26　　日
                  
附錄本案論罪科刑法條全文：
中華民國刑法第210條
偽造、變造私文書，足以生損害於公眾或他人者，處 5 年以下
有期徒刑。
中華民國刑法第214條
明知為不實之事項，而使公務員登載於職務上所掌之公文書，足
以生損害於公眾或他人者，處 3 年以下有期徒刑、拘役或 1 萬
5 千元以下罰金。
中華民國刑法第216條
行使第 210 條至第 215 條之文書者，依偽造、變造文書或登載
不實事項或使登載不實事項之規定處斷。 　　
　　　　　　　
附表一：
編號 移轉登記標的 申請李育任印鑑證明之時間（民國） 核發李育任印鑑證明書之戶政事務所 申請甲○○印鑑證明之時間（民國） 核發甲○○印鑑證明書之戶政事務所 申請移轉登記之時間（民國） 受理移轉登記申請之地政事務所 完成移轉登記之時間（民國） 受任地政士 1 苗栗縣○○鄉○○段000000地號土地（面積136平方公尺）應有部分六分之二 104年10月6日16時50分許 苗栗○○○○○○○○○ 104年7月24日9時31分許 苗栗○○○○○○○○○ 104年10月2日14時18分許 苗栗縣銅鑼地政事務所 104年10月12日 李安祺 2 苗栗縣○○鄉○○段000000地號土地（面積879平方公尺）應有部分六分之二 同104年10月6日申請之印鑑證明書，未另行申請  104年9月3日10時23分許 苗栗○○○○○○○○○ 104年10月2日14時23分許 苗栗縣銅鑼地政事務所 104年10月12日 李安祺 3 苗栗縣○○鄉○○段000地號土地（面積9490方公尺）應有部分六分之二及同段1280地號（面積2454平方公尺）應有部分六分之二  同104年10月6日申請之印鑑證明書，未另行申請  同104年9月3日申請之印鑑證明書，未另行申請  104年10月2日14時30分許 苗栗縣銅鑼地政事務所 104年10月12日 李安祺 4 苗栗縣○○鄉○○段000地號土地（面積1891平方公尺）應有部分六分之二）   108年9月4日9時34分許 苗栗○○○○○○○○○ 108年9月6日8時35分許 苗栗○○○○○○○○○ 108年10月22日10時34分許 苗栗縣竹南地政事務所 108年11月20日 詹珮彤 5 苗栗縣○○鄉○○段000地號土地（面 積262平方公尺）應有部分六分之二 同108年9月4日申請之印鑑證明書，未另行申請  同108年9月6日申請之印鑑證明書，未另行申請  108年10月30日9時32分許 苗栗縣銅鑼地政事務所 108年11月6日 李安祺 
　　　　　　　　　　　　　　　　
附表二：
編號 文件名稱 偽造之署名 盜蓋之印文 備註 1 104年10月6日之配偶(共同監護人)單獨申辦同意書 偽造「甲○○」之署名1枚 盜蓋「甲○○」之印文1枚 偵卷第377頁 2 108年9月4日之配偶(共同監護人)單獨申辦同意書 偽造「甲○○」之署名1枚 盜蓋「甲○○」之印文1枚  3 104年7月24日之申請印鑑證明委任書 偽造「甲○○」之署名1枚 盜蓋「甲○○」之印文1枚 偵卷第383頁 4 104年9月3日之申請印鑑證明委任書 偽造「甲○○」之署名1枚 盜蓋「甲○○」之印文1枚 偵卷382頁 5 108年9月6日之印鑑證明委任書 偽造「甲○○」之署名1枚 盜蓋「甲○○」之印文1枚 偵卷第381頁 6 104年10月2日之買賣契約書、土地登記申請書 (1279-8號地號土地)  盜蓋「甲○○」之印文6枚 偵卷第171至184頁 7 104年10月2日之買賣契約書、土地登記申請書 (1279-7號地號土地)  盜蓋「甲○○」之印文6枚 偵卷第201至222頁 8 104年10月2日之買賣契約書、土地登記申請書 (818號及1280號地號土地)  盜蓋「甲○○」之印文7枚 偵卷第247至267頁 9 104年10月22日之買賣契約書、土地登記申請書 (814號地號土地)  盜蓋「甲○○」之印文6枚 偵卷第297至311頁 10 108年10月30日之買賣契約書、土地登記申請書 (820號地號土地)  盜蓋「甲○○」之印文6枚 偵卷第93至96、109至112頁 
　　　　　　　　　　　　　　　　
附表三：
編號 犯罪事實       論罪科刑 1 如犯罪事實欄一所示 丙○○犯行使偽造私文書罪，處有期徒刑陸月，如易科罰金，以新臺幣壹仟元折算壹日。 2 如犯罪事實欄二所示 丙○○犯行使偽造私文書罪，處有期徒刑肆月，如易科罰金，以新臺幣壹仟元折算壹日。 3 如犯罪事實欄三所示 丙○○犯行使偽造私文書罪，處有期徒刑肆月，如易科罰金，以新臺幣壹仟元折算壹日。